【裁判字號】    98,訴,1291
【裁判日期】    981208
【裁判案由】    違反毒品危害防制條例
【裁判全文】
臺灣屏東地方法院刑事判決              98年度訴字第1291號
公  訴  人  臺灣屏東地方法院檢察署檢察官
被      告  甲○○
                    （現於臺灣台東監獄武陵分監執行）
上列被告因違反毒品危害防制條例案件，經檢察官提起公訴（98
年度毒偵字第1649號），嗣被告於本院準備程序進行中先就被訴
事實為有罪之陳述，本院告知被告簡式審判程序之旨，並聽取當
事人之意見後，裁定改由受命法官獨任依簡式審判程序審理，判
決如下：
    主  文
甲○○施用第一級毒品，累犯，處有期徒刑壹年。
    事  實
一、甲○○前因施用毒品案件，經本院以94年度毒聲字第403 號
    裁定送觀察、勒戒，經評定無繼續施用毒品之傾向，於民國
    94年8 月4 日釋放出所，而經臺灣屏東地方法院檢察署檢察
    官於94年8 月5 日以94年度毒偵字第1765、1863號為不起訴
    處分確定；又因竊盜案件，經本院以95年度易字第138 號判
    決處有期徒刑1 年確定，因違反毒品危害防制條例案件，經
    本院以96年度訴字第141 號處有期徒刑1 年確定，接續執行
    ，嗣經本院以96年度聲減字第943 號裁定就上開2 罪均裁定
    減為有期徒刑6 月，嗣縮短刑期假釋出監付保護管束，至96
    年12月26日保護管束期滿，視為執行完畢。詎其仍不知悔改
    、戒絕毒品，於前開觀察、勒戒執行完畢釋放後5 年內，明
    知海洛因經公告列為毒品危害防制條例第2 條第2 項第1款
    之第一級毒品，不得非法持有、施用，仍基於施用第一級毒
    品海洛因之犯意，於98年8 月1 日下午3 時許，在其位於屏
    東縣崁頂鄉○○村○○路82號之住處內，以將海洛因置入注
    射針筒內摻水稀釋後，注射手臂血管之方式，施用第一級毒
    品海洛因1 次。嗣於98年8 月4 日下午4 時40分許，警方至
    其上開住處執行拘提時，徵得其同意，採集其尿液檢體送鑑
    定，結果呈嗎啡陽性反應，而查知上情。
二、案經屏東縣政府警察局東港分局報告臺灣屏東地方法院檢察
    署檢察官偵查起訴。
    理  由
一、本案被告甲○○所犯違反毒品危害防制條例案件，並非法定
    刑為死刑、無期徒刑或最輕本刑3 年以上有期徒刑之罪，亦
    非高等法院管轄第一審之案件，而被告於本院準備程序中就
    被訴事實為有罪之陳述，本院合議庭乃裁定由受命法官獨任
    進行簡式審判程序。又簡式審判程序之證據調查，依刑事訴
    訟法第273 條之2 規定，不受同法第159 條第1 項審判外陳
    述排除之限制，再被告對於卷內之各項證據，亦不爭執證據
    能力，故卷內所列之各項證據，自得作為證據，先予敘明。
二、上揭事實，業據被告坦承不諱，其為警所採集之尿液檢體，
    經送請臺灣檢驗科技股份有限公司以酵素免疫分析法及氣相
    層析質譜儀法檢驗，結果呈嗎啡陽性反應，有該公司98年8
    月18日KＺ000000000000號濫用藥物尿液檢驗報告及尿液受檢
    人真實姓名對照表各1 份在卷足憑（見警卷第3 、4 頁），
    堪認被告前開自白與事實相符。次查被告前因施用毒品案件
    ，經本院以94年度毒聲字第403 號裁定送觀察、勒戒，經評
    定無繼續施用毒品之傾向，於94年8 月4 日釋放出所，而經
    臺灣屏東地方法院檢察署檢察官於94年8 月5 日以94年度毒
    偵字第1765、1863號為不起訴處分確定之事實，有臺灣屏東
    地方法院檢察署刑案資料查註紀錄表、臺灣高等法院被告全
    國前案紀錄表各1 份在卷可按，是被告於觀察、勒戒執行完
    畢釋放後5 年內，再犯本件施用毒品犯行，事證明確，應予
    依法論科。
三、查海洛因係屬毒品危害防制條例第2 條第2 項第1 款所規定
    之第一級毒品，是核被告所為，係犯毒品危害防制條例第10
    條第1 項之施用第一級毒品罪。被告持有毒品復進而施用，
    其持有毒品之低度行為，為施用毒品之高度行為所吸收，不
    另論罪。又其前有如事實欄所示之科刑及執行情形，有臺灣
    屏東地方法院檢察署刑案資料查註紀錄表、臺灣高等法院被
    告前案紀錄表各1 份附卷足憑，其於刑之執行完畢後5 年內
    ，故意再犯本件有期徒刑之罪，為累犯，應依刑法第47條第
    1 項加重其刑。爰審酌被告施用毒品，足以戕害其身心，滋
    生其他犯罪，且素行非佳，有臺灣高等法院被告前案紀錄表
    在卷可按，惟念其犯後坦承犯行，且施用毒品行為於本質上
    係屬自我戕害行為，反社會性之程度應屬較低等一切情狀，
    並斟酌檢察官之求刑，量處如主文所示之刑。
據上論斷，應依刑事訴訟法第273 條之1 第1 項、第299 條第1
項前段，毒品危害防制條例第10條第1 項，刑法第11條前段、第
47條第1項，判決如主文。
本案經檢察官任亭到庭執行職務。
中    華    民    國    98    年    12    月    8     日
                  刑事第五庭  法  官  陳秀慧
以上正本證明與原本無異。
如不服本判決應於收受判決後10日內向本院提出上訴書狀，並應
敘述具體理由；其未敘述上訴理由者，應於上訴期間屆滿後20日
內向本院補提理由書（均須按他造當事人之人數附繕本）「切勿
逕送上級法院」。
中    華    民    國    98    年    12    月    8     日
                              書記官  溫訓暖
附錄本判決論罪科刑法條：
毒品危害防制條例第10條第1項：
施用第一級毒品者，處6月以上5年以下有期徒刑。


司法院資訊處製作；財團法人民間司法改革基金會備份。
